【裁判字號】    97,審易,172
【裁判日期】    970430
【裁判案由】    恐嚇
【裁判全文】
臺灣高雄地方法院刑事判決             97年度審易字第172號
公  訴  人  臺灣臺南地方法院檢察署檢察官
被      告  甲○○
上列被告因恐嚇案件，經檢察官聲請以簡易判決處刑（臺灣臺南
地方法院檢察署96年度偵緝字第788 號），由臺灣臺南地方法院
移轉管轄（96年度易字第1534號），本院改依簡式審判程序審理
，判決如下：
    主  文
甲○○犯恐嚇危害安全罪，處拘役參拾日，減為拘役拾伍日，如
易科罰金，以銀元參佰元即新臺幣玖佰元折算壹日；又犯恐嚇危
害安全罪，處有期徒刑貳月，減為有期徒刑壹月，如易科罰金，
以新臺幣壹仟元折算壹日。
    事實及理由
一、按本件被告甲○○所犯係死刑、無期徒刑、最輕本刑為3 年
    以上有期徒刑以外之罪，其於準備程序就被訴事實為有罪之
    陳述，經本院告知簡式審判程序之旨，並聽取其與公訴人意
    見後，認無不得或不宜改依簡式審判程序進行之處，爰依刑
    事訴訟法第273 條之1 第1 項，裁定本件改行簡式審判程序
    ，合先敘明。
二、本件犯罪事實及證據，除犯罪事實「恐嚇丙○○」均更正為
    「以此加害他人生命、身體之言語恐嚇丙○○」；證據部分
    補充「被告於本院審理中之自白」外，餘均引用檢察官聲請
    簡易判決處刑書之記載，如附件。
三、按行為後法律有變更者，適用行為時之法律。但行為後之法
    律有利於行為人者，適用最有利於行為人之法律，刑法第2
    條第1 項定有明文。查被告為聲請簡易判決處刑書犯罪事實
    (一)所示之行為後，刑法業於95年7 月1 日修正公布施行，而
    比較修正前、後之刑法第33條第5 款規定，刑法分則中關於
    有罰金刑之規定者，在修法前最低度之法定刑係銀元1 元即
    新臺幣3 元，在修法後則係新臺幣1000元，修正後之規定較
    不利於行為人，是若行為人所犯之罪之法定刑有罰金刑者，
    即應依行為人行為時即修正前之規定處斷。本件被告所犯刑
    法第305 條之罪，其法定刑中有罰金刑，揆諸上開說明，自
    應適用修正前之刑法第33條第5 款規定，定其罰金刑之最低
    度刑。至亦於95年7 月1 日施行之刑法施行法第1 條之1 之
    規定，僅係規範如何將刑法分則罰金刑之單位由「銀元」轉
    換為「新臺幣元」，未就各該分則之實際內涵加以變更，尚
    不生新舊法比較之問題，是應依現行、有效之刑法施行法第
    1 條之1 此一裁判時法，取代罰金罰鍰提高標準條例第1 條
    前段規定，提高上開規定之最高度罰金刑。核被告所為，均
    係犯刑法第305 條之恐嚇危害安全罪。被告先後2 次犯行，
    時間相距近1 年，顯係分別起意為之，自應予以分論併罰。
    爰審酌被告僅因與告訴人丙○○有金錢糾紛，即先後2 次以
    傳送簡訊方式恐嚇告訴人，造成告訴人心生畏懼，所為實欠
    缺法治觀念，然念其犯後坦承全部犯行，態度良好，復參以
    其犯罪手段、情節等一切情狀，分別量處如主文所示之刑，
    以示懲儆。又被告2 次犯罪時間均於96年4 月24日以前，應
    依中華民國96年罪犯減刑條例，減其宣告刑2 分之1 如主文
    所示。末按，被告為聲請簡易判決處刑書犯罪事實(一)所示犯
    行後，刑法及罰金罰鍰提高標準條例關於易科罰金折算標準
    之規定有所修正，比較修正前後之規定，修正後規定較不利
    於被告，自應適用被告行為時即修正前之規定，就此部分定
    其易科罰金之折算標準，且為免與刑法第41條第1 項修正施
    行後所定易科罰金折算標準改採新臺幣計算產生混淆起見，
    另引用現行法規所定貨幣單位折算新臺幣條例第2 條，明定
    折算新臺幣之數額，以資明確。
據上論斷，應依刑事訴訟法第273 條之1 第1 項、第299 條第1
項前段、第310 條之2 、第452 條、第454 條第2 項，刑法第2
條第1 項前段、第305 條、第41條第1 項前段、修正前刑法第41
條第1 項前段，刑法施行法第1 條之1 ，修正前罰金罰鍰提高標
準條例第2 條，現行法規所定貨幣單位折算新臺幣條例第2 條，
中華民國96年罪犯減刑條例第2 條第1 項第3 款、第7 條，判決
如主文。
本案經檢察官王邦安到庭執行職務。
中    華    民    國    97    年    4     月    30    日
                  刑事第七庭    法  官  陳君杰
以上正本證明與原本無異。
如不服本判決，應於判決送達後10日內，向本院提出上訴狀。
中    華    民    國    97    年    4     月    30    日
                                書記官  李承悌
附錄本判決論罪科刑法條全文：
刑法第305 條
以加害生命、身體、自由、名譽、財產之事，恐嚇他人致生危害
於安全者，處2 年以下有期徒刑、拘役或300 元以下罰金。
附件：
臺灣臺南地方法院檢察署檢察官聲請簡易判決處刑書
                                      96年度偵緝字第788號
     被      告  甲○○  男  32歲（民國○○年○月○○日生）
                         籍設臺北市○○區○○路四段181巷2
                           9號3樓
                         現居臺北縣中和市○○路116巷3號1
                           樓
                         國民身分證統一編號：Ｚ000000000號
 上列被告因恐嚇危害安全罪案件，業經偵查終結，認為宜聲請以
 簡易判決處刑，茲將犯罪事實及證據並所犯法條分敘如下：
 一、犯罪事實：
     甲○○與丙○○原為男女朋友關係。兩人於分手後，甲○○
     竟心生不滿，加以兩人間有金錢糾紛，遂基於恐嚇之各別故
     意，先後為下列恐嚇行為：(一)於民國95年6月24日下午1時
     23分，以其所有門號0000000000號行動電話，傳送簡訊至丙
     ○○所使用之門號0000000000號行動電話，簡訊內容為：「
     我現在已經到台中了妳如果不出面和我解決問題那妳就自行
     承擔後果大不了我和妳同歸一(按：應係『於』之錯別字)
     盡一起死」等語，恐嚇丙○○，使丙○○生心畏懼，致生危
     害於丙○○之人身安全。(二)於96年4月8日晚上8時3分，以
     其所有門號0000000000號行動電話，傳送簡訊至丙○○所使
     用之門號0000000000號行動電話，簡訊內容為：「應該是你
     要保重不要讓我遇見否則我一定會讓妳生不如死才能消我心
     頭之痕(按：應為『恨』之錯別字)妳這個騙子自己去想想要
     躲在那裡做龜兒子」等語，恐嚇丙○○，使丙○○生心畏懼
     ，致生危害於丙○○之人身安全。嗣經丙○○報警處理，方
     為警查獲上情。案經丙○○訴由臺南市警察局第六分局報告
     偵辦。
 二、犯罪證據：
 (一)證人即告訴人丙○○之證述。
 (二)被告甲○○之供述。
 (0)0000000000、0000000000、0000000000之申請人基本資料。
 (四)證人丙○○所使用0000000000門號手機，於犯罪事實(一)所
     接收之簡訊畫面照片及於95年6月24日下午1時23分許之雙向
     通聯紀錄。
 (五)本署96年5月17日當庭勘驗證人丙○○所使用0000000000門
     號手機，於犯罪事實(二)所接收之簡訊內容及0000000000、
     0000000000、0000000000於96年4月8日晚上8時許之雙向通
     聯。(按：證人丙○○雖證稱被告於犯罪事實(二)，係將簡
     訊傳送至其所使用之0000000000門號手機。然經調閱通聯紀
     錄加以比對結果，被告應係將上開簡訊傳送至其所使用之
     0000000000門號手機。)
 (六)臺灣高雄地方法院檢察署檢察官95年度偵字第16214號、
     17453號起訴書及95年度偵字第16214號不起訴處分書。此部
     分堪認被告與證人丙○○素確有感情及金錢糾紛。
 三、核被告甲○○所為，係犯刑法第305條之恐嚇危害安全罪嫌
     。其於犯罪事實(一)、(二)所犯之罪，犯意各別，請分別論
     罪合併處罰。
 四、依刑事訴訟法第451條第1項聲請逕以簡易判決處刑。
     此    致
 臺灣臺南地方法院
 中    華    民    國    96    年    7     月    12    日
                             檢察官   乙 ○ ○
 本件證明與原本無異
 中    華    民    國    96    年    7     月    19    日
                             書記官   沈 妙 玲
 附錄法條：刑法第305條
 以加害生命、身體、自由、名譽、財產之事，恐嚇他人致生危害
 於安全者，處2年以下有期徒刑、拘役或3百元以下罰金。
 附記事項：
 本件係依刑事訴訟法簡易程序辦理，法院簡易庭得不傳喚被告、
 輔佐人、告訴人、告發人等出庭即以簡易判決處刑；被告、被害
 人、告訴人等對告訴乃論案件如已達成民事和解而要撤回告訴或
 對非告訴乃論案件認有受傳喚到庭陳述意見之必要時，請即另以
 書狀向簡易法庭陳述或請求傳訊。


司法院資訊處製作；財團法人民間司法改革基金會備份。
